---
title: "Kunci Jawaban Quiz RLadies 11th Meeting"
author: "Aurellia Christie"
date: "13/9/2020"
output: html_document
---

```{r setup, include=FALSE}
knitr::opts_chunk$set(echo = TRUE)
options(scipen=9999)
```


## Libraries & Set up
```{r}
library(xts)
library(forecast)
library(quantmod)
library(highcharter)
library(PerformanceAnalytics)
```

## Quiz

Kita akan menganalisis saham para pemain industri telekomunikasi (TLKM.JK, EXCL.JK, ISAT.JK)

```{r}
#Tuliskan code untuk mengambil data harga saham TLKM.JK, EXCL.JK, ISAT.JK dari tahun 2014-2019 dan simpan ke dalam variabel
```

```{r}
#Tuliskan code untuk melihat sebagian data yang telah diambil (6 data pertama dari masing-masing harga saham)
```

### 1. Berapakah harga penutupan (Closing Price) TLKM.JK, EXCL.JK, ISAT.JK pada tanggal 7 Januari 2014?

A. 2100,5030.59, 3950

B. 2070, 5129.23, 4045

C. 2200, 5178.55, 4225


Ingat bahwa pada step selanjutnya kita hanya akan menggunakan data **closing price**

```{r}
#Tuliskan code untuk membuat candlestick chart dari TLKM.JK  dan tambahkan SMA(50) & SMA(200)
```

### 2. Pada tanggal berapakah golden cross terjadi?

A. 14 Desember 2015

B. 2 Januari 2017

C. 20 November 2017


```{r}
#Tuliskan code untuk menghitung daily return dari TLKM.JK, EXCL.JK, ISAT.JK dan tampilkan ringkasannya

```

### 3. Berapakah daily return tertinggi yang didapatkan dari TLKM.JK selama periode 2014-2019?

A. 0.0869565

B. 0.0005244

C. 0.0756501


### 4. Di antara TLKM.JK, EXCL.JK, ISAT.JK, manakah yang memiliki rata-rata (mean) daily return terendah?

A. TLKM.JK

B. EXCL.JK

C. ISAT.JK


```{r}
#Tuliskan code untuk membagi data closing price TLKM.JK menjadi training dan testing dengan periode yang ingin diforecast sebanyak 100 periode

```

```{r}
#Tuliskan code untuk forecast 100 periode menggunakan Naive Method (ingat: gunakan data train)

#Tuliskan code untuk cek residual dari forecast yang telah dibuat

```

### 5. Berdasarkan nilai p-value pada Ljung-Box Test, apakah terdapat autokorelasi pada residual dari model Naive? (Alpha = 0.05)

A. Ya

B. Tidak


```{r}
#Tuliskan code untuk plot data train
```

```{r}
#Tuliskan code untuk plot differencing dari data train
```

### 6. Apa code untuk membuat plot dari differencing data train?

A. plot(diff(train))

B. diff(train) %>% plot()

C. A & B benar


```{r}
#Tuliskan code untuk membuat model ARIMA dari data train (ingat untuk tuliskan seasonal=FALSE)


#Tuliskan code untuk forecast 100 periode menggunakan model ARIMA yang telah dibuat


#Tuliskan code untuk cek residual dari forecast yang telah dibuat

```

### 7. Berdasarkan nilai p-value pada Ljung-Box Test, apakah terdapat autokorelasi pada residual dari model ARIMA? (Alpha = 0.05)

A. Ya

B. Tidak


```{r}
#Tuliskan code untuk cek akurasi forecast menggunakan Naive method

```

```{r}
#Tuliskan code untuk cek akurasi forecast menggunakan ARIMA

```

### 8. Berapakh nilai RMSE dari forecast menggunakan Naive Method (lihat baris test set saja)?

A. 1.481876

B. 187.15988

C. 174.20677


### 9. Berapakah nilai MAPE dari forecast menggunakan ARIMA (lihat baris test set saja)?

A. 4.604670

B. 1.141129

C. 56.71457


### 10. Berapakah nilai MAE dari forecast menggunakan Naive Method dan ARIMA (lihat baris test set saja)?

A. 137.6, 187.15988

B. 148.18, 182.14987

C. 175,39, 180,03876


